---
title: "Implementando ICs"
author: "Nazareno"
output:
  html_document:
    theme: readable
    df_print: paged
    toc: yes
  html_notebook:
    fig_width: 7
    theme: readable
    toc: yes
    toc_float: yes
---

```{r setup, include=FALSE, message=FALSE}
knitr::opts_chunk$set(echo = TRUE)
library(tidyverse)
library(boot)
library(broom)
theme_set(theme_bw())
```

## Os dados

```{r}
set.seed(12345)

lastfm = read_csv(here::here("data/experimento-lastfm.csv"), 
                  col_types = cols(.default = col_double(), 
                                   user = col_character()))

lastfm = lastfm %>% 
  sample_n(300) %>% 
  select(news, old, mediana_pop)

glimpse(lastfm)
```

## Proporção de artistas novos e popularidade

Utilizaremos ICs para estimar duas métricas sobre os usuários do LastFM em geral durante um período de 6 meses. Em ambos os casos faremos isso a partir de uma amostra de 300 usuários. As duas métricas são: 

1. Qual a proporção de novos artistas em geral escutada por usuários?

```{r}

lastfm_ajustada <- lastfm %>% mutate(proporcao = (news/(news+old)))

funcao_theta = function(df) {
  df %>%
    pull(proporcao) %>%
    mean() ## mudar aqui a estatística
}

theta = funcao_theta(lastfm_ajustada)

amostras = tibble(amostra = 1:1000) %>% # faremos 1000 vezes
  mutate(theta_c = map_dbl(amostra, ~ lastfm_ajustada %>% 
                                       sample_n(100) %>%  
                                       funcao_theta()))

amostras

amostras %>% 
  ggplot(aes(theta_c)) + 
  geom_histogram(binwidth = .002, fill = "white", colour = "darkgrey") + 
  geom_vline(xintercept = theta) 

```




```{r}
funcao_theta = function(df) {
  df %>%
    pull(news) %>%
    mean()
}

theta = funcao_theta(lastfm_ajustada)

set.seed(1212)
amostra = lastfm %>%  
  sample_n(200) 

theta_c = funcao_theta(amostra)
```

```{r}
repeticoes = 4000 # pelo menos 2000, mas mais não faz mal.

um_bootstrap <- function(x){
  news = x %>% pull(news)
  boot_x <- sample(news,           # amostre dos dados
                   size = NROW(news), # tamanho igual ao recebido
                   replace = TRUE) # aqui é o bootstrap
  return(mean(boot_x))
}

set.seed(1212)

reamostragens = tibble(i = 1:repeticoes) %>% 
  mutate(theta_c_s = map_dbl(i, ~ um_bootstrap(amostra)))

```

```{r}
intervalo = reamostragens %>% 
  mutate(erro = theta_c_s - theta_c) %>% 
  summarise(erro_i = quantile(erro, .05), 
            erro_s = quantile(erro, .95))

intervalo
```

Agora fazemos o mesmo que antes para estimar onde $\theta$ está usando  $\hat{\theta}$.

```{r}
intervalo = intervalo %>% 
  mutate(valor_i = theta_c + erro_i, 
         valor_s = theta_c + erro_s)

intervalo
```

```{r}
ggplot() +
  geom_rect(
    data = intervalo,
    aes(xmin = valor_i, xmax = valor_s),
    ymin = -Inf,
    ymax = Inf,
    fill = "gold",
    alpha = .25
  ) +
  geom_histogram(
    data = reamostragens,
    aes(theta_c_s),
    binwidth = .5,
    fill = "white",
    colour = "darkgrey"
  ) +
  geom_vline(xintercept = theta,
             color = "blue",
             size = 1.2) +
  geom_vline(xintercept = theta_c, color = "dark green") +
  labs(title = expression("Intervalo estimado via bootstrap"))
```


```{r}

alp <- 1 - 0.95
intervalo = reamostragens %>% 
  mutate(erro = theta_c_s - theta_c) %>% 
  summarise(erro_i = quantile(erro, alp / 2), 
            erro_s = quantile(erro, 1 - alp / 2),
            valor_i = theta_c + erro_i, 
            valor_s = theta_c + erro_s)
intervalo
```


2. Para os usuários que gostam de música muito pop (mediana_pop > 5), qual a correlação entre a popularidade mediana dos artistas escutado e a proporção dos artistas escutados que eram novos. 
```{r}
media_pop_5 <- lastfm_ajustada %>% filter(mediana_pop > 5 )
proporcoes <- media_pop_5[["proporcao"]]
medianas <- media_pop_5[["mediana_pop"]]

cor(proporcoes, medianas)


```

```{r}
t2 <- function(d, i) {
    df = d %>%
        slice(i) %>%
        filter(mediana_pop > 5) 
        cor(df$proporcao, df$mediana_pop)
}

btstrp <- boot(data = media_pop_5, 
               statistic = t2, 
               R = 2000)

IC = tidy(btstrp, 
          conf.level = .95,
          conf.method = "bca",
          conf.int = TRUE)

glimpse(IC)

```

IC

```{r}
IC %>%
    ggplot(aes(
        x = "",
        y = statistic,
        ymin = conf.low,
        ymax = conf.high
    )) +
    geom_pointrange() +
    geom_point(size = 3) + 
    labs(x = "Correlação entre popularidade mediana dos artistas x proporção de descobertas", 
         y = "")
```


Crie intervalos com 95% de confiança.